臺灣嘉義地方法院刑事判決　　　　　　　 96年度易字第228號
公　訴　人　臺灣嘉義地方法院檢察署檢察官
被　　　告　甲○○
上列被告因竊盜案件，經檢察官提起公訴 (96年度偵字第2233號
)，本院於準備程序進行中，被告就被訴事實為有罪之陳述，經
裁定行簡式審判程序，本院判決如下：
    主  文
甲○○攜帶兇器竊盜，累犯，處有期徒刑壹年，於刑之執行前，
令入勞動場所強制工作參年。
    事實及理由
一、本案犯罪事實及証據引用附件檢察官起訴書之記載。惟事實
    欄增加「甲○○於79年間犯竊盜罪判處有期徒刑3月確定；
    81年間犯竊盜罪判處有期徒刑10月確定；83年間又因竊盜罪
    判處有期徒刑5月確定；86年間犯竊盜罪判處有期徒刑1年4
    月確定；89年間犯竊盜罪判處罰金4000元確定；91年間犯竊
    盜罪判處有期徒刑7月確定。而91年間所判處之有期徒刑7月
    甫於92年12月30日執行完畢出監，又犯本案之罪，顯有犯罪
    習慣。」
二、本案於準備程序進行中，被告就被訴事實為有罪之陳述，經
    行簡式審判程序，依刑事訴訟法第273條之2規定，不適用証
    據提示、交互詰問及傳聞法則有關証據能力限制等規定。
三、被告曾有多次竊盜前科，前於91年間因竊盜案判處有期徒刑
    7月確定，於92年12月30日執行完畢出監，此有臺灣高等法
    院被告前案紀錄表可稽，5年內故意再犯本案有期徒刑以上
    之罪，為累犯，應依法加重其刑。爰審酌被告從79年間即有
    竊盜前科，此後即陸續有竊盜遭判刑之事實，素行不佳，而
    前案甫於92年間執行完畢，仍不知悔改，又再犯本件加重竊
    盜犯行，顯見其有犯罪之習慣，應依竊盜犯贓物犯保安處分
    條例第3條第1項規定，諭令其於刑之執行前另入勞動場所強
    制工作。被告雖提出健保檢查單、戶籍謄本及農戶種稻及輪
    作、休耕申報書等件據以主張須照顧母親云云，惟此與被告
    是否有竊盜習慣無涉，尚不能為有利於被告之認定。又被告
    持以犯案之鐵棒1支，經被告供稱係在現場拾得，且無証據
    証明係被告所有，尚不得據以沒收，附此敘明。
四、依刑事訴訟法第299條第1項前段、第273條之1第1項、第310
    條之2、第454條第2項，刑法第321條第1項第3款、刑法第47
    條第1項，竊盜犯贓物犯保安處分條例第3條第1項，判決如
    主文。
本案經檢察官陳志川到庭執行職務。
中　  華　  民  　國　　96　  年　　4　　月　　30    日
                         刑事第三庭  法　官 黃 義 成
以上正本證明與原本無異。
如不服本判決，應於送達後10日內，向本院提出上訴狀。
中    華    民    國    96    年    4    月    30    日
                                     書記官 侯 麗 茹
附錄法條
刑法第321條：
犯竊盜罪而有左列情形之一者，處六月以上、五年以下有期徒刑：
一  於夜間侵入住宅或有人居住之建築物、船艦或隱匿其內而犯之者。
二  毀越門扇、牆垣或其他安全設備而犯之者。
三  攜帶兇器而犯之者。
四  結夥三人以上而犯之者。
五  乘火災、水災或其他災害之際而犯之者。
六  在車站或埠頭而犯之者。
前項之未遂犯罰之。
